最　高　行　政　法　院　裁　定
　　　　　　　　　　　　　　　　　　 96年度裁字第00291號
聲　請　人　甲○○
相　對　人　財政部臺灣省北區國稅局
代　表　人　乙○○　　　　送達.
上列當事人間因綜合所得稅事件，聲請人對於中華民國95年3月
23日本院95年度裁字第588號裁定，聲請再審，本院裁定如下：
　　主  文
再審之聲請駁回。
再審訴訟費用由聲請人負擔。
    理  由
一、按對於本院裁定聲請再審，依行政訴訟法第283條準用同法
    第277條第1項第4款之規定，必須表明再審理由及關於再審
    理由並遵守不變期間之證據。所謂表明再審理由，必須指明
    其所再審之裁定，有如何合於行政訴訟法第273條第1項、第
    2項所定再審事由之具體情事始為相當，倘僅泛言有何條款
    之再審事由，而無具體情事；或僅指明所聲請再審之裁定前
    各程序所為裁判，有如何再審事由，而未具體指及其所聲請
    再審之裁定有合於再審之事由者，均難謂已表明再審事由，
    其再審之聲請，即屬不合法。
二、本件聲請再審意旨略謂：「申請更正」與「申請復查」二者
    之區分及適法依據不同，惟相對人拒不依聲請人之申請，「
    更正」查核通知書上之錯誤，而按「復查」程序處理；且未
    提供查定之事實或法令之適用等資料，原審亦未有任何審查
    ，原審判決實為錯誤。又相對人所屬新竹市分局應提供「核
    定通知調整法令及依據說明」，聲請人方得據以申請復查，
    惟相對人拒不提供在先，復以「復查」程序處理，實為違法
    。退步言，相對人所提82年度綜合所得稅核定通知書載明「
    核定本次退稅額」－23,976元、「合併計稅」694,581元、
    「本次應補稅」590,665元，前後自相矛盾，是聲請人依最
    高行政法院60年判字第237號判例意旨申請更正。另相對人
    所指兩項漏報所得，其中卓雪鈴部分，聲請人早已告知未收
    取設計費；至德建設案部分，則早於81年度申報有案，是相
    對人將81年度帳證遺失，致重複課徵，皆屬錯誤，爰依行政
    訴訟法第273條第1項第1款規定聲請再審，請求廢棄原確定
    裁定及原審判決。
三、行政訴訟法第273條第1項第1款所謂「適用法規顯有錯誤者
    」，係指原判決所適用之法規與現行法規有所牴觸或有效之
    判例解釋有所違反者而言。本件聲請人前因82年度綜合所得
    稅事件，提起行政訴訟，經臺北高等行政法院適用簡易訴訟
    程序，以93年度簡字第590號判決（下稱原審判決）駁回其
    訴。聲請人不服，提起上訴。經本院95年度裁字第588號裁
    定（下稱原確定裁定）認為並無事件所涉及之法律見解具有
    原則性之情事，其上訴不應許可，遂以上訴不合法駁回聲請
    人之上訴。聲請人於收受原確定裁定後，對之聲請再審。核
    其狀述理由，僅一再述其在前此各程序所述之實體上及程
    序上法律關係之理由，然對於原確定裁定以聲請人之聲請為
    不合法而予駁回，有如何法定再審事由（即行政訴訟法第27
    3條第1項第1款）之具體情事，則未指及，揆諸首揭說明，
    本件再審之聲請即於法不合，應予駁回。聲請人主張原審判
    決具有行政訴訟法第273條第1項第13款、第14款再審事由部
    分，另裁定移送臺北高等行政法院審理，併此明。
四、依行政訴訟法第283條、第278條第1項、第104條、民事訴訟
    法第95條、第78條，裁定如主文。
中　　華　　民　　國　　96　　年　　2　　 月　　8　　 日
                  第四庭審判長法  官　劉　鑫　楨
                              法  官  陳　秀　美
                              法  官　梁　松　雄
                              法  官　劉　介　中
                              法  官　戴　見　草
以  上  正  本  證  明  與  原  本  無  異
中　　華　　民　　國　　96　　年　　2　　 月　　8　　 日
　　　　　　　　　　　　　　　書記官　王　史　民
